臺灣高等法院臺中分院刑事判決　　　　 96年度上訴字第422號
上　訴　人　臺灣臺中地方法院檢察署檢察官
上　訴　人
即　被　告　甲○○
上列上訴人因被告違反毒品危害防制條例案件，不服臺灣臺中地
方法院95年度訴字第3674號，中華民國95年12月27日第一審判決
（起訴案號：臺灣臺中地方法院檢察署95年度毒偵字第5079號）
，提起上訴，本院判決如下：
    主  文
上訴駁回。
    事實及理由
一、本案經本院審理結果，認第一審判決認事用法及量刑均無不
    當，應予維持，並引用第一審判決書記載之事實、證據及理
    由（如附件）。
二、檢察官上訴意旨略以：(一)刑事訴訟法第373條之1第2項明定
    須被告就被訴事實為有罪之陳述後，始得改行簡式審判程序
    。法院裁定進行簡式審判程序後，必以被告全部有罪之判決
    為限。一部無罪、免訴或不受理諭知之案件（含一部事實，
    不另為無罪、免訴或不受理諭知之情形），均不得或不宜為
    簡式審判。在此情形，檢察官有權請求法院為合議庭依通當
    程序審理。原審法院將本案逕以簡式審判程序審理，卻將檢
    察官起訴之部分犯罪事實於理由中說明不另為無罪之諭知，
    顯有判決組織不合法之當然違背法令事由。(二)修正後刑法將
    第56條連續犯之規定刪除，顯已影響行為人刑罰之法律效果
    ，係屬法律之變更。本件被告施用毒品之行為，在95年7月1
    日刑法修正施行以後，在法律評價上，係利用同一機會反覆
    實行同種犯罪，具有反覆實施之特性，非屬一行為一罪之數
    罪併罰之範疇，依集合犯包括一罪，應僅接受一次刑法之評
    價。(三)原審認被告坦承另有多次施用海洛因之行為，除被告
    惟一之自白外，尚乏其他積極證據足資憑斷，故不另為無罪
    之諭知。惟在一般施用毒品之案件，被告施用毒品犯行除以
    驗尿報告作為佐證外，另若扣得被告持有毒品或施用毒品之
    器具或為被告身上存有明顯之針筒注射痕跡，向來實務上亦
    得作為被告施用毒品之補強證據，並非僅以驗尿報告為佐。
    (四)施用毒品具有成癮之特性，基於被告反覆成習施用行為之
    常態，聲請鑑定被告之毛髮，以佐證被告自白多次施用毒品
    之行為云云。上訴人即被告甲○○（以下稱被告）上訴請求
    從輕量刑，惟在本院並未提出其他有利之證據及辯解。
三、惟查施用毒品之罪，在修正刑法於95年7月1日施行之前，無
    論實務上或理論上，一向認為施用完畢之後，其犯罪即屬成
    立，而多次施用毒品之情形，亦認均係成立連續犯，從無依
    集合犯所謂包括一罪處斷之例。而刑法修正後，已將連續犯
    之規定刪除，是就施用毒品之罪，自應就其各次施用之行為
    分別論科，始符刑法修正之本旨，殊不因刑法連續犯之刪除
    ，而改依集合犯處斷之餘地。是以刑法修正後，就施用毒品
    罪，自應就被告各次之犯行分別舉證始可。本件檢察官起訴
    被告施用施用第一級毒品海洛因之行為，係自95年10月中旬
    起，至95年10月24日6、7許止，反覆施用第一級毒品海洛因
    多次，惟未舉證證明被告各次之具體犯罪行為，原審採有利
    於被告之認定，僅科以被告一次施用第一級毒品海洛因之罪
    刑，尚無違證據法則。本院審酌全案卷證，認為原判決認事
    用法，並無不合。檢察官上訴，就施用第一級毒品部分，上
    訴意旨所稱各節，仍不足以動搖原判決之基礎；就施用第二
    級毒品部分，亦未具體指摘原判決有何違法或不當之處，其
    上訴均難憑採。被告上訴請求從輕量刑，惟未提出其他有利
    之證據及辯解，亦無可採。至於檢察官聲請鑑定被告毛髮一
    節，本院認為本案並不因毛髮鑑定之結果，而影響判決之結
    論，並無鑑定之必要；次按刑事訴訟法第273條之1第1項規
    定：「除被告所犯為死刑、無期徒刑、最輕本刑為3年以上
    有期徒刑之罪或高等法院管轄第一審案件者外，於前條第1
    項程序進行中，被告先就被訴事實為有罪之陳述時，審判長
    得告知被告簡式審判程序之旨，並聽取當事人、代理人、辯
    護人及輔佐人之意見後，裁定進行簡式審判程序。」經查本
    件被告自始即為有罪之陳述，因此原審法院依據上開規定進
    行簡式審判程序，於法並無不合，尚無法院組織不合法之情
    形，均予敘明。綜上所述，本件上訴均無理由，均予駁回。
四、據上論斷，應依刑事訴訟法第373條、第368條，判決如主文
    。
本案經檢察官乙○到庭執行職務。
中　　華　　民　　國　　96　　年　　3 　　月　　20　　日
            刑事第十一庭  審判長法　官  陳  朱  貴
                                法　官  胡  文  傑
                                法　官  郭  同  奇
上列正本證明與原本無異。
施用第一級毒品部分得上訴。
施用第二級毒品部分不得上訴。
如不服本判決應於收受送達後十日內向本院提出上訴狀，其未敘
述上訴之理由者並得於提起上訴後十日內向本院補提理由書（均
須按他造當事人之人數附繕本）。
                                書記官  康  孝  慈
中　　華　　民　　國　　96　　年　　3 　　月　　21　　日
